臺灣高等法院刑事判決　　　　　　　　　　　　　九十二年度交上訴字第二七六號
　　上　訴　人
　　即　被　告　甲○○
右上訴人因公共危險案件，不服臺灣新竹地方法院九十二年度交訴字第六二號，中華
民國九十二年十月三十日第一審判決（起訴案號：臺灣新竹地方法院檢察署九十一年
度偵字第二九四八號），提起上訴，本院判決如左：
    主  文
上訴駁回。
    事  實
一、甲○○前於民國（下同）八十七年間，因傷害罪經臺灣新竹地方法院於八十七年
    九月二十二日判處有期徒刑六月確定，並於同年十一月六日易科罰金執行完畢。
    詎不知悔改，明知飲酒後駕車將導致其注意能力減低、反應能力變慢、思考力差
    、情緒起伏大、步態不穩、肢體協調、平衡感與判斷力障礙度升高、及眼球震顫
    ，甚至產生說話不清、失憶等不能安全駕駛動力交通工具等情形，而此時駕車行
    駛於馬路上，隨時有致他人於死、傷之危險，且道路交通管理處罰條例定有於飲
    酒後呼氣之酒精濃度達每公升空氣含零點二五毫克時即不得駕車之規定，竟仍於
    九十二年六月六日五時許，在新竹市○○路笑傲江湖ＫＴＶ飲用臺灣啤酒十二瓶
    後，並於同年月日六時許酒後（未達心神喪失或精神耗弱之程度）不能安全駕駛
    動力交通工具之狀況下，猶自上開處所駕駛車牌號碼五Ａ─二九五八號自小客車
    ，在新竹市區道路行駛（服用酒類不能安全駕駛動力交通工具而駕駛罪業經原審
    判決罪刑確定），而於同年月日八時四十分許，行經新竹市○○路○段三五五號
    前時，本應注意車前狀況，保持隨時可煞停之安全距離，且依當時天候為晴天、
    日間自然光線、路面乾燥、無缺陷、無障礙物、且視距良好，並無不能注意之情
    事，竟因酒後注意力降低、反應力變慢，及未能保持安全距離，而追撞前方與其
    同向由乙○○所駕駛之車牌號碼ＲＫＭ─○五二號輕型機車，致乙○○受有右側
    鎖骨骨折併肩鎖韌帶斷裂、腦震盪、頭皮及臉部多處擦傷等傷害（過失傷害部分
    亦經原審判決不受理確定），甲○○肇事後未為必要之救護措施，反而駕車逃離
    現場，嗣經警到場處理，循線查獲甲○○，並以酒精測定器測得甲○○呼氣酒精
    濃度達每公升一點一七毫克，而悉上情。
二、案經乙○○訴請新竹市警察局第一分局報告臺灣新竹地方法院檢察署檢察官偵查
    起訴。
    理  由
一、訊據上訴人即被告甲○○對於右揭肇事致人受傷而逃逸之事實，迭於偵查及原審
    審理時坦承不諱（偵卷第三三頁、第四十頁、原審卷第二六頁），並有道路交通
    事故現場圖、道路交通事故調查報告表、新竹市警察局執行交通違規移置保管車
    輛收據各乙紙、新竹市警察局舉發違反道路交通管理事件通知單二紙，及肇事現
    場暨車損照片共十八幀附卷可稽（偵卷第八頁至第二五頁）。再被告駕車撞及告
    訴人乙○○致其受傷，亦經告訴人指訴明確，且有行政院衛生署新竹醫院九二年
    新醫診字第一一四六二號乙種診斷證明書乙紙在卷可憑（偵卷第四六頁），足認
    被告之自白確與事實相符，應予採信。按汽車在同一車道行駛時，除擬超越前車
    外，後車與前車間應保持隨時可煞停之距離，且汽車行駛時，駕駛人應注意車前
    狀況，隨時採取必要之安全措施，道路交通安全規則第九十四條第一項、第三項
    分別定有明文，而依當時天候為晴天、日間自然光線、路面乾燥、無缺陷、無障
    礙物、且視距良好，並無不能注意之情事，被告竟因酒後注意力降低、反應力變
    慢，及未能保持安全距離，而追撞前方與其同向由乙○○所駕駛之車牌號碼ＲＫ
    Ｍ─○五二號輕型機車，致乙○○受有如事實欄所載之傷害甚明。綜上，被告於
    飲酒後已因酒精作用而無法安全駕駛動力交通工具竟仍駕車上路，並因此肇事致
    人受傷而逃逸，其肇事逃逸之犯行堪以認定，本件事證明確，應依法論科。
二、核被告甲○○所為，係犯刑法第一百八十五條之四肇事逃逸罪。又被告前於八十
    七年間因傷害案件，經臺灣新竹地方法院判處有期徒刑六月確定，並於八十七年
    十一月六日易科罰金執行完畢，有臺灣新竹地方法院檢察署刑案資料查註紀錄表
    、本院被告全國前案紀錄表各乙件附卷可稽，被告前受有期徒刑之執行完畢後，
    五年以內再犯本件有期徒刑以上之罪，為累犯，應依刑法第四十七條之規定，加
    重其刑。原審以被告罪證明確而適用刑法第一百八十五條之四、第四十七條，罰
    金罰鍰提高標準條例第二條，並審酌被告於肇事後未能即時救助被害人，被害人
    所受傷害甚大，惟其品行、犯罪後坦承犯行態度尚佳，暨與告訴人達成和解並賠
    償損害等一切情狀，量處有期徒刑十月，經核原判決上開認事用法，洵無違誤，
    量刑亦屬妥適，被告上訴請求從輕量刑云云，惟查告為累犯，本應加重其刑，其
    餘亦據原判決說明科刑之斟酌理由，其量刑並未過當，被告猶執此指摘原判決不
    當，難認有理由，應予駁回。
據上論斷，應依刑事訴訟法第三百六十八條，判決如主文。
本案經檢察官林炳雄到庭執行職務。
中　　　華　　　民　　　國　　九十三　　年　　　一　　　月　　 二十 　　日
                              臺灣高等法院刑事第十二庭
                                    審判長法　官  劉  景  星
                                          法　官  謝  靜  恒
                                          法　官  陳  志  洋
右正本證明與原本無異。
如不服本判決應於收受送達後十日內向本院提出上訴書狀，其未敘述上訴之理由者並
得於提起上訴後十日內向本院補提理由書（均須按他造當事人之人數附繕本）。
                                          書記官  王  韻  雅
中　　　華　　　民　　　國　　九十三　　年　　　一　　　月　　二十六　　日
附錄：本案論罪科刑法條全文
刑法第一百八十五條之四
駕駛動力交通工具肇事，致人死傷而逃逸者，處六月以上五年以下有期徒刑。
